Conseil général et commission départementale
Archives départementales du Gers
Georges Courtès, « La relance de l'économie gersoise dans les années 20, propositions du préfet Atger », Bulletin de la Société archéologique, historique, littéraire et scientifique du Gers, 2000, p. 519-537.
Yves Coustau, « La situation économique dans le département du Gers pendant la Révolution », Bulletin de la Société archéologique, historique, littéraire et scientifique du Gers, 1960, p. 64-80.
Yves Coustau, « La première assemblée départementale et son budget de transition, 25 juillet 1790-1791 », Bulletin de la Société archéologique, historique, littéraire et scientifique du Gers, 1962, p. 332-356.
Gers, histoire politique à partir de la Révolution
Maurice Bordes et Michel Péronnet, La Révolution française dans le Gers 1789-1799, Le Coteau: Horvath éditions, 1998, 128 p. (ABI 1392).
Gilbert Brégail, « Le Gers pendant la Révolution », Bulletin de la Société archéologique, historique, littéraire et scientifique du Gers, 1902, p. 94-95; 1928, p. 346-366; 1929, p. 89-120, p. 224-259 et p. 354-377.
Gilbert Brégail, « Le Gers pendant la Révolution », Bulletin de la Société archéologique, historique, littéraire et scientifique du Gers, 1933, p. 209.
Gilbert Brégail, « Le département du Gers en 1800 », Bulletin de la Société archéologique, historique, littéraire et scientifique du Gers, 1927, p. 310-314.
M. G. Callon, « Le mouvement de la population dans le département du Gers au cours de la période 1821-1920 et depuis la fin de cette période », Bulletin de la Société gersoise des études locales dans l'enseignement public, n° 28, p. 1-34.
Clergeac, « L'organisation du culte catholique dans le Gers après le concordat de 1801 », Bulletin de la Société archéologique, historique, littéraire et scientifique du Gers, 1958, p. 187-202; p. 482-496; p. 599-618, 960, p. 448-463.
Georges Courtès, Le Gers, dictionnaire biographique de l'Antiquité à nos jours, Auch: imprimerie Bouquet, 2007. 386 p.
Renée Courtiade, « Les acteurs de la Seconde République dans le Gers », Bulletin de la Société archéologique, historique, littéraire et scientifique du Gers, 2007, p. 392-416 et 2008, p. 28-62.
J. Dagnan, Le Gers sous la Seconde République.
Tome 1, La réaction conservatrice, Auch: imp. Cocharaux, 1928, 624 p. (BBI 1116).
Tome 2, Le coup d'État, Auch: imp. Cocharaux, 1929, 590 p. (BBI 1116).
Pierre Debofle et Pierre Féral, Le Gers a deux cents ans, Association du bicentenaire de la Révolution française, Condom: imprimeries de Gascogne, 1990, 171 p. (BBI 1095).
Louis Ducamp, La conquête républicaine du Gers, 1870-1893, mémoire de maîtrise: Université de Toulouse-Le Mirail, 1971, 422 p. (BBI 1095).
Laurent Mauras, « De 1909 à 1914: riposte et nouvel état du clergé gersois suite à l'application de la loi de séparation des Églises et de l'État », Bulletin de la Société archéologique, historique, littéraire et scientifique du Gers, 2009, p. 367-392.
Guy Palmade, « Le département du Gers à la fin du Second Empire », Bulletin de la Société archéologique, historique, littéraire et scientifique du Gers, 1961, p. 43-95 et p. 177-189.
Amédée Tarbouriech, Curiosités révolutionnaires du Gers, Auch: imprimerie Capin, 1892, 102 p. (BBI 208).
Justice
M. Poumarède, « Organisation et installation des tribunaux à Auch, le 10 messidor an VIII », Bulletin de la Société archéologique, historique, littéraire et scientifique du Gers, 1936, p. 262-270.
Santé
Charles Bourgeat, « L'hôpital psychiatrique départemental du Gers », Bulletin de la Société archéologique, historique, littéraire et scientifique du Gers, 1961, p. 327-329.
Georges Courtès, « Le XIXe siècle, âge d'or du thermalisme gersois ? », Bulletin de la Société archéologique, historique, littéraire et scientifique du Gers, 1992, p. 509-544; 1993, p. 83-95.
P. Lassalle, « Le traitement des malades mentaux à Auch depuis 1770 », Bulletin de la Société archéologique, historique, littéraire et scientifique du Gers, 1961, p. 330-342.
P. Lassalle, « Un aperçu de l'histoire de la médecine à Auch du Moyen Âge à nos jours », Bulletin de la Société archéologique, historique, littéraire et scientifique du Gers, 1997, p. 503-520.
Michel Lorteau, « L'Hôpital d'Auch pendant la Révolution française », Bulletin de la Société archéologique, historique, littéraire et scientifique du Gers, 2000, p. 164-188.
administration départementale
- Conseil général., 1800-1940; 1 N 1 - 43, 67 - 160; Conseil général du Gers
  administration départementale; conseil général
  - Procès-verbaux manuscrits des délibérations (les années 1861, 1862, 1866, 1867, 1868, 1869, 1873 sont lacunaires, pas de réunion en 1870) et séances., 1800-1876; 1 N 1 - 34; Conseil général du Gers
    délibération; administration départementale; conseil général
    - an VIII (1er thermidor)-1811 (28 août, 1e partie)., 1 N 1; Conseil général du Gers; 41 x 26,5 x 3 cm
    - 1811 (28 août, 2e partie)-1826 (19 août)., 1811 (28 août)-1826 (19 août); 1 N 2; Conseil général du Gers; 41,5 x 27 x 4,5 cm
    - 1827 (16 août) - 1837 (30 août)., 1 N 3; Conseil général du Gers; 41 x 27 x 5,5 cm
    - 1838 (août)-1840 (août)., 1 N 4; Conseil général du Gers; 42 x 28 x 4,5 cm
    - 1841 (août)-1842 (septembre)., 1 N 5; Conseil général du Gers; 43 x 29 x 2,5 cm
    - 1843., 1843-1843; 1 N 6; Conseil général du Gers; 43 x 28,5 x 3 cm
    - 1844., 1844-1844; 1 N 7; Conseil général du Gers; 43,5 x 28 x 2,5 cm
    - 1845., 1845-1845; 1 N 8; Conseil général du Gers; 42,5 x 28 x 3,5 cm
    - 1846., 1846-1846; 1 N 9; Conseil général du Gers; 43,5 x 18,5 x 2 cm
    - 1847., 1847-1847; 1 N 10; Conseil général du Gers; 43 x 28,5 x 2 cm
    - 1848., 1848-1848; 1 N 11; Conseil général du Gers; 45,5 x 29 x 4,5 cm
    - 1849., 1849-1849; 1 N 12; Conseil général du Gers; 45 x 29 x 5,5 cm
    - 1850., 1850-1850; 1 N 13; Conseil général du Gers; 46 x 29 x 2,3 cm
    - 1851., 1851-1851; 1 N 14; Conseil général du Gers; 45,5 x 28,5 x 2,3 cm
    - 1852., 1852-1852; 1 N 15; Conseil général du Gers; 45,8 x 29 x 1,5 cm
    - 1853., 1853-1853; 1 N 16; Conseil général du Gers; 44 x 28 x 1,5 cm
    - 1854., 1854-1854; 1 N 17; Conseil général du Gers; 44,5 x 28,5 x 1 cm
    - 1855., 1855-1855; 1 N 18; Conseil général du Gers; 44,5 x 28,5 x 1,5 cm
    - 1856 (cahiers)., 1856-1856; 1 N 19; Conseil général du Gers; 44,5 x 32 x 1,5 cm
    - 1857 (cahiers)., 1857-1857; 1 N 20; Conseil général du Gers; 44,5 x 32 x 2 cm
    - 1858 (cahiers)., 1858-1858; 1 N 21; Conseil général du Gers; 44,5 x 32 x 1,5 cm
    - 1859 (cahiers)., 1859-1859; 1 N 22; Conseil général du Gers; 44,5 x 32 x 1,5 cm
    - 1860 (cahiers)., 1860-1860; 1 N 23; Conseil général du Gers; 44,5 x 32 x 0,5 cm
    - 1863., 1863-1863; 1 N 24; Conseil général du Gers; 44 x 28 x 2 cm
    - 1864., 1864-1864; 1 N 25; Conseil général du Gers; 44 x 28,5 x 2 cm
    - 1865., 1865-1865; 1 N 26; Conseil général du Gers; 44 x 28,5 x 2,5 cm
    - 1871., 1871-1871; 1 N 27; Conseil général du Gers; 44 x 28,5 x 3,5 cm
    - 1872 (avril)., 1 N 28; Conseil général du Gers; 40 x 26,5 x 1,5 cm
    - 1872 (août)., 1 N 29; Conseil général du Gers; 40 x 26,5 x 2,5 cm
    - 1874 (avril)., 1 N 30; Conseil général du Gers; 40 x 26 x 1 cm
    - 1874 (octobre)., 1 N 31; Conseil général du Gers; 40,5 x 26,5 x 3 cm
    - 1875 (avril)., 1 N 32; Conseil général du Gers; 43 x 28 x 1 cm
    - 1875 (août)., 1 N 33; Conseil général du Gers; 40,5 x 27 x 2,5 cm
    - 1876 (avril)., 1 N 34; Conseil général du Gers; 40,5 x 26 x 1 cm
  - Procès-verbaux imprimés des délibérations et séances, rapports du préfet., 1841-1940; 1 N 67 - 160; Conseil général du Gers
    - 1841-1844., 1 N 67; 1 CG 32 / 1; Conseil départemental \ Action juridique et institutionnelle \ Assemblée; 17,5 x 12 x 3 cm
    - 1845-1846., 1 N 68; 1 CG 32 / 2; Conseil départemental \ Action juridique et institutionnelle \ Assemblée; 20,5 x 14 x 3 cm
    - 1847., 1 N 69; 1 CG 32 / 3; Conseil départemental \ Action juridique et institutionnelle \ Assemblée; 20,7 x 14 x 2 cm
    - 1848., 1 N 70; 1 CG 32 / 4; Conseil départemental \ Action juridique et institutionnelle \ Assemblée; 20,6 x 14 x 4 cm
    - 1849., 1 N 71; 1 CG 32 / 5; Conseil départemental \ Action juridique et institutionnelle \ Assemblée; 22,5 x 15 x 4,5 cm
    - 1850., 1 N 72; 1 CG 32 / 6; Conseil départemental \ Action juridique et institutionnelle \ Assemblée; 22,5 x 15 x 4,5 cm
    - 1851., 1 N 73; 1 CG 32 / 7; Conseil départemental \ Action juridique et institutionnelle \ Assemblée; 22,5 x x15 x 3,8 cm
    - 1852., 1 N 74; 1 CG 32 / 8; Conseil départemental \ Action juridique et institutionnelle \ Assemblée; 22,5 x 15,5 x 4,6 cm
    - 1853., 1 N 75; 1 CG 32 / 9; Conseil départemental \ Action juridique et institutionnelle \ Assemblée; 23,4 x 16,3 x 6 cm
    - 1854., 1 N 76; 1 CG 32 / 10; Conseil départemental \ Action juridique et institutionnelle \ Assemblée; 23 x 16 x 5 cm
    - 1855., 1 N 77; 1 CG 32 / 11; Conseil départemental \ Action juridique et institutionnelle \ Assemblée; 23 x x16,5 x 6,5 cm
    - 1856., 1 N 78; 1 CG 32 / 12; Conseil départemental \ Action juridique et institutionnelle \ Assemblée; 23 x 16 x 4 cm
    - 1857., 1 N 79; 1 CG 32 / 13; Conseil départemental \ Action juridique et institutionnelle \ Assemblée; 23,3 x 16,3 x 4 cm
    - 1858., 1 N 80; 1 CG 32 / 14; Conseil départemental \ Action juridique et institutionnelle \ Assemblée; 23,2 x 16 x 3 cm
    - 1859., 1 N 81; 1 CG 32 / 15; Conseil départemental \ Action juridique et institutionnelle \ Assemblée; 23,2 x 16,5 x 3,3 cm
    - 1860., 1 N 82; 1 CG 32 / 16; Conseil départemental \ Action juridique et institutionnelle \ Assemblée; 23 x 16,5 x 4 cm
    - 1861., 1 N 83; 1 CG 32 / 17; Conseil départemental \ Action juridique et institutionnelle \ Assemblée; 23 x 16 x 3,5 cm
    - 1862., 1 N 84; 1 CG 32 / 18; Conseil départemental \ Action juridique et institutionnelle \ Assemblée; 23 x 16 x 2,8 cm
    - 1863., 1 N 85; 1 CG 32 / 19; Conseil départemental \ Action juridique et institutionnelle \ Assemblée; 23 x 16 x 2,6 cm
    - 1864., 1 N 86; 1 CG 32 / 20; Conseil départemental \ Action juridique et institutionnelle \ Assemblée; 23 x 16 x 4 cm
    - 1865., 1 N 87; 1 CG 32 / 21; Conseil départemental \ Action juridique et institutionnelle \ Assemblée; 23 x 16 x 4 cm
    - 1866., 1 N 88; 1 CG 32 / 22; Conseil départemental \ Action juridique et institutionnelle \ Assemblée; 23,2 x 16 x 4,4 cm
    - 1867., 1 N 89; 1 CG 32 / 23; Conseil départemental \ Action juridique et institutionnelle \ Assemblée; 23 x 16 x 5,2 cm
    - 1868., 1 N 90; 1 CG 32 / 24; Conseil départemental \ Action juridique et institutionnelle \ Assemblée; 23 x 16 x 4 cm
    - 1869., 1 N 91; 1 CG 32 / 25; Conseil départemental \ Action juridique et institutionnelle \ Assemblée; 23 x 16 x 4 cm
    - 1870-1871., 1 N 92; 1 CG 32 / 26; Conseil départemental \ Action juridique et institutionnelle \ Assemblée; 23,3 x 16 x 6 cm
    - 1872., 1 N 93; 1 CG 32 / 27; Conseil départemental \ Action juridique et institutionnelle \ Assemblée; 23,4 x 16 x 5,5 cm
    - 1873., 1 N 94; 1 CG 32 / 28; Conseil départemental \ Action juridique et institutionnelle \ Assemblée; 23 x 16 x 4,5
    - 1874., 1 N 95; 1 CG 32 / 29; Conseil départemental \ Action juridique et institutionnelle \ Assemblée; 23 x 16 x 5 cm
    - 1875., 1 N 96; 1 CG 32 / 30; Conseil départemental \ Action juridique et institutionnelle \ Assemblée; 23 x 16 x 5 cm
    - 1876., 1 N 97; 1 CG 32 / 31; Conseil départemental \ Action juridique et institutionnelle \ Assemblée; 23 x 16 x 5 cm
    - 1877., 1 N 98; 1 CG 32 / 32; Conseil départemental \ Action juridique et institutionnelle \ Assemblée; 23 x 16 x 3,5 cm
    - 1878., 1 N 99; 1 CG 32 / 33; Conseil départemental \ Action juridique et institutionnelle \ Assemblée; 23 x 16 x 4 cm
    - 1879., 1 N 100; 1 CG 32 / 34; Conseil départemental \ Action juridique et institutionnelle \ Assemblée; 23 x 16 x 4 cm
    - 1880., 1 N 101; 1 CG 32 / 35; Conseil départemental \ Action juridique et institutionnelle \ Assemblée; 23 x 16 x 3,5 cm
    - 1881., 1 N 102; 1 CG 32 / 36; Conseil départemental \ Action juridique et institutionnelle \ Assemblée; 23 x 16 x 4 cm
    - 1882., 1 N 103; 1 CG 32 / 37; Conseil départemental \ Action juridique et institutionnelle \ Assemblée; 23 x 16 x 4 cm
    - 1883., 1 N 104; 1 CG 32 / 38; Conseil départemental \ Action juridique et institutionnelle \ Assemblée; 23 x 16 x 6 cm
    - 1884., 1 N 105; 1 CG 32 / 39; Conseil départemental \ Action juridique et institutionnelle \ Assemblée; 23 x 16 x 5,5 cm
    - 1885., 1 N 106; 1 CG 32 / 40; Conseil départemental \ Action juridique et institutionnelle \ Assemblée; 23 x 16 x 5,5 cm
    - 1886., 1 N 107; 1 CG 32 / 41; Conseil départemental \ Action juridique et institutionnelle \ Assemblée; 23 x 16 x 5,5 cm
    - 1887., 1 N 108; 1 CG 32 / 42; Conseil départemental \ Action juridique et institutionnelle \ Assemblée; 23 x 16 x 5,5 cm
    - 1888., 1 N 109; 1 CG 32 / 43; Conseil départemental \ Action juridique et institutionnelle \ Assemblée; 23 x 16 x 5,5 cm
    - 1889., 1 N 110; 1 CG 32 / 44; Conseil départemental \ Action juridique et institutionnelle \ Assemblée; 23 x 16 x 5,5 cm
    - 1890., 1 N 111; 1 CG 32 / 45; Conseil départemental \ Action juridique et institutionnelle \ Assemblée; 23 x 16 x 5,5 cm
    - Session extraordinaire de 1890., 1891; 1 N 112; 1 CG 32 / 46; Conseil départemental \ Action juridique et institutionnelle \ Assemblée; 23 x 16 x 5,5 cm
    - 1892., 1 N 113; 1 CG 32 / 47; Conseil départemental \ Action juridique et institutionnelle \ Assemblée; 23 x 16 x 5,5 cm
    - 1893., 1 N 114; 1 CG 32 / 48; Conseil départemental \ Action juridique et institutionnelle \ Assemblée; 23 x 16 x 6,5 cm
    - 1894., 1 N 115; 1 CG 32 / 49; Conseil départemental \ Action juridique et institutionnelle \ Assemblée; 23 x 16 x 5,5 cm
    - 1895., 1 N 116; 1 CG 32 / 50; Conseil départemental \ Action juridique et institutionnelle \ Assemblée; 23 x 16 x 6 cm
    - 1896., 1 N 117; 1 CG 32 / 51; Conseil départemental \ Action juridique et institutionnelle \ Assemblée; 23 x 16 x 6 cm
    - 1897., 1 N 118; 1 CG 32 / 52; Conseil départemental \ Action juridique et institutionnelle \ Assemblée; 23 x 16 x 6 cm
    - 1898., 1 N 119; 1 CG 32 / 53; Conseil départemental \ Action juridique et institutionnelle \ Assemblée; 23 x 16 x 6 cm
    - 1899., 1 N 120; 1 CG 32 / 54; Conseil départemental \ Action juridique et institutionnelle \ Assemblée; 23 x 16 x 6 cm
    - 1900., 1 N 121; 1 CG 32 / 55; Conseil départemental \ Action juridique et institutionnelle \ Assemblée; 23 x 16 x 6 cm
    - 1901., 1 N 122; 1 CG 32 / 56; Conseil départemental \ Action juridique et institutionnelle \ Assemblée; 23 x 16 x 6 cm
    - 1902., 1 N 123; 1 CG 32 / 57; Conseil départemental \ Action juridique et institutionnelle \ Assemblée; 23 x 16 x 6 cm
    - 1903., 1 N 124; 1 CG 32 / 58; Conseil départemental \ Action juridique et institutionnelle \ Assemblée; 23 x 16 x 6 cm
    - 1904., 1 N 125; 1 CG 32 / 59; Conseil départemental \ Action juridique et institutionnelle \ Assemblée; 23 x 16 x 6 cm
    - 1905., 1 N 126; 1 CG 32 / 60; Conseil départemental \ Action juridique et institutionnelle \ Assemblée; 23 x 16 x 6 cm
    - 1906., 1 N 127; 1 CG 32 / 61; Conseil départemental \ Action juridique et institutionnelle \ Assemblée; 23 x 16 x 6 cm
    - 1907., 1 N 128; 1 CG 32 / 62; Conseil départemental \ Action juridique et institutionnelle \ Assemblée; 23 x 16 x 6 cm
    - 1908., 1 N 129; 1 CG 32 / 63; Conseil départemental \ Action juridique et institutionnelle \ Assemblée; 23 x 16 x 6 cm
    - 1909., 1 N 130; 1 CG 32 / 64; Conseil départemental \ Action juridique et institutionnelle \ Assemblée; 23 x 16 x 6 cm
    - 1910., 1 N 131; 1 CG 32 / 65; Conseil départemental \ Action juridique et institutionnelle \ Assemblée; 23 x 16 x 6 cm
    - 1911., 1 N 132; 1 CG 32 / 66; Conseil départemental \ Action juridique et institutionnelle \ Assemblée; 23 x 16 x 6 cm
    - 1912., 1 N 133; 1 CG 32 / 67; Conseil départemental \ Action juridique et institutionnelle \ Assemblée; 23 x 16 x 6 cm
    - 1913., 1 N 134; 1 CG 32 / 68; Conseil départemental \ Action juridique et institutionnelle \ Assemblée; 23 x 16 x 6 cm
    - 1914., 1 N 135; 1 CG 32 / 69; Conseil départemental \ Action juridique et institutionnelle \ Assemblée; 23 x 16 x 6 cm
    - 1915., 1 N 136; 1 CG 32 / 70; Conseil départemental \ Action juridique et institutionnelle \ Assemblée; 23 x 16 x 6 cm
    - 1916., 1 N 137; 1 CG 32 / 71; Conseil départemental \ Action juridique et institutionnelle \ Assemblée; 23 x 16 x 4 cm
    - 1917., 1 N 138; 1 CG 32 / 72; Conseil départemental \ Action juridique et institutionnelle \ Assemblée; 23 x 16 x 5 cm
    - 1918., 1 N 139; 1 CG 32 / 73; Conseil départemental \ Action juridique et institutionnelle \ Assemblée; 23 x 16 x 6 cm
    - 1919., 1 N 140; 1 CG 32 / 74; Conseil départemental \ Action juridique et institutionnelle \ Assemblée; 23 x 16 x 6 cm
    - 1920., 1 N 141; 1 CG 32 / 75; Conseil départemental \ Action juridique et institutionnelle \ Assemblée; 23 x 16 x 6 cm
    - 1921., 1 N 142; 1 CG 32 / 76; Conseil départemental \ Action juridique et institutionnelle \ Assemblée; 23 x 16 x 6,5 cm
    - 1922., 1 N 143; 1 CG 32 / 77; Conseil départemental \ Action juridique et institutionnelle \ Assemblée; 23 x 16 x 8 cm
    - 1923., 1 N 144; 1 CG 32 / 78; Conseil départemental \ Action juridique et institutionnelle \ Assemblée; 23 x 16 x 8 cm
    - 1924., 1 N 145; 1 CG 32 / 79; Conseil départemental \ Action juridique et institutionnelle \ Assemblée; 23 x 16 x 6 cm
    - 1925., 1 N 146; 1 CG 32 / 80; Conseil départemental \ Action juridique et institutionnelle \ Assemblée; 23 x 16 x 6 cm
    - 1926., 1 N 147; 1 CG 32 / 81; Conseil départemental \ Action juridique et institutionnelle \ Assemblée; 23 x 16 x 6 cm
    - 1927., 1 N 148; 1 CG 32 / 82; Conseil départemental \ Action juridique et institutionnelle \ Assemblée; 23 x 16 x 6 cm
    - 1928., 1 N 149; 1 CG 32 / 83; Conseil départemental \ Action juridique et institutionnelle \ Assemblée; 23 x 16 x 8 cm
    - 1929., 1 N 150; 1 CG 32 / 84; Conseil départemental \ Action juridique et institutionnelle \ Assemblée; 23 x 16 x 8 cm
    - 1930., 1 N 151; 1 CG 32 / 85; Conseil départemental \ Action juridique et institutionnelle \ Assemblée; 23 x 16 x 7 cm
    - 1931., 1 N 152; 1 CG 32 / 86; Conseil départemental \ Action juridique et institutionnelle \ Assemblée; 23 x 16 x 8 cm
    - 1932., 1 N 153; 1 CG 32 / 87; Conseil départemental \ Action juridique et institutionnelle \ Assemblée; 23 x 16 x 8 cm
    - 1933., 1 N 154; 1 CG 32 / 88; Conseil départemental \ Action juridique et institutionnelle \ Assemblée; 23 x 16 x 9 cm
    - 1934., 1 N 155; 1 CG 32 / 89; Conseil départemental \ Action juridique et institutionnelle \ Assemblée; 23 x 16 x 9 cm
    - 1935., 1 N 156; 1 CG 32 / 90; Conseil départemental \ Action juridique et institutionnelle \ Assemblée; 23 x 16 x 9 cm
    - 1936., 1 N 157; 1 CG 32 / 91; Conseil départemental \ Action juridique et institutionnelle \ Assemblée; 23 x 16 x 8 cm
    - 1937., 1 N 158; 1 CG 32 / 92; Conseil départemental \ Action juridique et institutionnelle \ Assemblée; 23 x 16 x 8 cm
    - 1938., 1 N 159; 1 CG 32 / 93; Conseil départemental \ Action juridique et institutionnelle \ Assemblée; 23 x 16 x 7 cm
    - 1939-1940., 1 N 160; 1 CG 32 / 94; Conseil départemental \ Action juridique et institutionnelle \ Assemblée; 23 x 16 x 6 cm
  - Conseil général: circulaires, rapports, voeux, adresses au gouvernement., 1801-1940; 1 N 35 - 43; Conseil général du Gers
    rapport; circulaire; administration départementale; conseil général
    - Rapport du préfet, session de germinal an IX, cahier imprimé, 28 pages., 1801-1799; 1 N 35; Conseil général du Gers
      rapport; administration départementale; conseil général
    - Circulaires et instructions., 1935-1940; 1 N 36; Conseil général du Gers
      circulaire; administration départementale; conseil général
    - Sessions du conseil général, ordres du jour, discours, coupures de presse., 1935-1940; 1 N 37; Conseil général du Gers
    - Rapports., 1934-1940; 1 N 38; Conseil général du Gers
    - Office départemental agricole, suppression., 1930-1936; 1 N 39; Conseil général du Gers
      administration départementale; conseil général; agriculture
    - Bureau départemental de la main d'oeuvre agricole., 1930-1936; 1 N 40; Conseil général du Gers
    - Demandes de subventions au conseil général., 1934-1939; 1 N 41; Conseil général du Gers
      administration départementale; conseil général; finances départementales
    - Voeux., 1938-1940; 1 N 42; Conseil général du Gers
    - Adresses au Gouvernement., 1924-1936; 1 N 43; Conseil général du Gers
- Commission départementale., 1871-1940; 1 N 44 - 66; Conseil général du Gers
  administration départementale; organisme consultatif
  - Procès-verbaux manuscrits des délibérations., 1871-1938; 1 N 44 - 65; Conseil général du Gers
    Lacunes: 1875, 1876, 1877, 1930, 1931, 1939, 1940.
    délibération; administration départementale; organisme consultatif
    - 1871-1874., 1 N 44; Conseil général du Gers; 38,5 x 25,5 x 3,8 cm
    - 1878-1881., 1 N 45; Conseil général du Gers; 36,5 x 24 x 3,8 cm
    - 1881-1883., 1 N 46; Conseil général du Gers; 36,7 x 26 x 5 cm
    - 1883-1885., 1 N 47; Conseil général du Gers; 36,3 x 23,5 x 3 cm
    - 1885-1886., 1 N 48; Conseil général du Gers; 35,7 x 23,6 x 3 cm
    - 1886-1888., 1 N 49; Conseil général du Gers; 36 x 25,7 x 3 cm
    - 1888-1890., 1 N 50; Conseil général du Gers; 35,7 x 24 x 4 cm
    - 1890-1892., 1 N 51; Conseil général du Gers; 35,7 x 23,6 x 3,5 cm
    - 1892-1893., 1 N 52; Conseil général du Gers; 36,3 x 24 x 2,8 cm
    - 1893-1894., 1 N 53; Conseil général du Gers; 36 x 24,3 x 3 cm
    - 1894-1896., 1 N 54; Conseil général du Gers; 35,6 x 23,5 x 2,8 cm
    - 1896-1899., 1 N 55; Conseil général du Gers; 36 x 23,8 x 2,5 cm
    - 1899-1901., 1 N 56; Conseil général du Gers; 35,7 x 23,8 x 2,3 cm
    - 1902-1904., 1 N 57; Conseil général du Gers; 35,8 x 24 x 2,2 cm
    - 1905-1908., 1 N 58; Conseil général du Gers; 35,5 x 23,5 x 3,2 cm
    - 1909-1913., 1 N 59; Conseil général du Gers; 35,5 x 23,5 x 3,2 cm
    - 1914-1921., 1 N 60; Conseil général du Gers; 36 x 24,5 x 3 cm
    - 1921-1925., 1 N 61; Conseil général du Gers; 36 x 24 x 3,8 cm
    - 1926-1929., 1 N 62; Conseil général du Gers; 36,2 x 24,5 x 4,2 cm
    - 1932-1933., 1 N 63; Conseil général du Gers; 36 x 24,5 x 4 cm
    - 1934-1935., 1 N 64; Conseil général du Gers; 36 x 24 x 3 cm
    - 1936-1938., 1 N 65; Conseil général du Gers; 36 x 24,5 x 3 cm
  - Interventions., 1929-1940; 1 N 66; Conseil général du Gers